# 应收款项的披露格式问题

提问人：sunwarchan 时间：2011-02-18 11:56:16
本年上市公司年报应收账款披露中按 1 、 单项金额重大并单项计提坏账准备的应收款项： 2 、 按组合计提坏账准备应收款项： 3 、单项金额虽不重大但单项计提坏账准备的应收账款：
那么，认定为单项重大，但是实际上仍按账龄计提无特殊风险的应收款项是放在 1 还是 2 中？
是不是理解为只要单项金额重大必须单独认定坏账准备，即使最终仍按账龄计提，也要放在 1 中列示？

回答人：chenyiwei
一般理解是：单项金额重大但在单项测试中认为无需计提坏帐准备的应收款项，应当列示在第二类即“组合计提”部分的应收帐款总额中。